臺灣臺中地方法院交通事件裁定　　　96年度交聲字第236號
原處分機關　交通部公路總局臺中區監理所豐原監理站
受處分　人
即異議　人　甲○○
上列受處分人因違反道路交通管理處罰條例案件，對於交通部公
路總局臺中區監理所豐原監理站於民國96年3月2日所為之處分（
原處分案：豐監稽違字第裁63－A00000000號裁決書）聲明異議
，本院裁定如下：
    主    文
異議駁回
    理    由
一、按機器腳踏車，不在規定車道行駛者，處新臺幣（下同）6
    百元以上1千8百元以下罰鍰；汽車駕駛人有道路交通管理處
    罰條例第45條情形者，除依原條款處罰鍰外，並予記違規點
    數1點，道路交通管理處罰條例第45條第1項第13款、第63條
    第1項第1款分別定有明文。
二、原處分機關裁決意旨略以：異議人即受處分人（下稱受處分
    人）甲○○騎乘車牌號碼NNP-195號重型機車，於民國96年1
    月15日8時48分許，在臺北市○○○路與新生南路口，因「
    機車行駛於禁行車道」違規事實，為臺北市政府警察局交通
    大隊警員以其有違反道路交通管理處罰條例第45條第1項第
    13款規定之行為，遂以北市交警大字第A00000000號舉發違
    反道路交通管理事件通知單製單舉發。經原處分機關經查違
    規屬實，遂於96年3月2日豐監稽違字第裁63－A00000000號
    裁決書，裁處罰鍰新臺幣（下同）6百元整，逾期則依法移
    送強制執行，於法並無不合等語。
三、受處分人聲明異議意旨固坦承有於上開時、地行駛於機車禁
    行車道之事實，惟矢口否認有何違規行為，辯稱：原處分對
    汽車佔用機車慢速車道，迫使受處分人為閃躲汽車而行駛快
    車道之責任歸屬未予說明，請撤銷本件處分，為此聲明異議
    云云。
四、經查：受處分人所有上開車號重型機車，於前揭時、地未依
    規定而行駛於台北市○○○路與新生南路路口之禁行機車車
    道，經台北市政府警察局交通警察大隊依據採證照片逕行舉
    發，爰依道路交通管理處罰條例第45條第1項第13款裁罰600
    元，有台北市政府警察局舉發違反道路交通管理事件通知單
    1紙及採證照片1幀在卷可稽，觀之上開採證照片所示，受處
    分人所行駛之臺北市○○○路與新生南路口車道之地面設有
    「禁行機車」標字，則受處分人違規事實已徵明確。至受處
    分人主張汽車佔用機車慢速車道亦有責任云云，雖依前開舉
    發照片顯示，受處分人右方有汽車1部，但依道路交通管理
    處罰條例第48條第4款汽車在多車道右轉彎，須先駛入外側
    車道之規定觀之，汽車並非禁止於慢車道行駛，故無法僅憑
    卷附採證照片即認定該車有違規之事實；況縱令該車違法佔
    用機車行駛車道，此乃行車互相間如何禮讓及等待之問題，
    並非受處分人即可違反法令之規定而任意行駛，該路段既有
    標誌、標線，受處分人仍須依該標誌、標線行駛，是受處分
    人上開辯解，無解於其交通違規責任。
五、綜上，受處分人確有「機器腳踏車不在規定車道行駛」之交
    通違規事實，其事證已臻明確，應堪認定。從而原處分機關
    依道路交通管理處罰條例第45條第13款及第63條第1項第1款
    之規定，裁處異議人罰鍰600元，核無不當。受處分人聲明
    異議，為無理由，應予駁回。
六、據上論斷，應依道路交通案件處理辦法第19條，裁定如主文
    。
七、如不服本裁定，應於送達後5日內，向本院提出抗告狀。
中　　華　　民　　國　　96　　年　　3 　　月　　19　　日
                            交通庭    法  官  陳姵君
以上正本證明與原本無異。
　　　　　　　　　　　　　　　　　　　書記官  莊金屏
中　　華　　民　　國　　95　　年　　3　 　月  　19　　日
